臺灣橋頭地方法院刑事判決　
110年度易字第197號
公  訴  人  臺灣橋頭地方檢察署檢察官
被      告  吳清土


上列被告因竊盜案件，經檢察官提起公訴（110年度偵字第7466
號），本院判決如下：
    主  文
吳清土犯竊盜罪，處拘役肆拾日，如易科罰金，以新臺幣壹仟元
折算壹日。
    事  實
一、吳清土於民國110年4月18日17時30分許，在高雄市○○區○○00
    號旁農場，見傅珍妮飼養之6隻鵝（約2個月大，價值共約新
    臺幣1萬元，下合稱系爭鵝隻）無人看管，竟基於意圖為自
    己不法所有之竊盜犯意，進入該農場徒手竊取系爭鵝隻後，
    關在其位於高雄市○○區○○00號住處後方之雞舍內。嗣傅珍妮
    發現系爭鵝隻遭竊，並在吳清土之雞舍發現系爭鵝隻（均已
    返還與傅珍妮）而報警處理，始查悉上情。
二、案經傅珍妮訴由高雄市政府警察局旗山分局報告臺灣橋頭地
    方檢察署檢察官偵查起訴。
    理  由
壹、程序部分
　　按被告以外之人於審判外之言詞或書面陳述，除法律有規定
    者外，不得作為證據；被告以外之人於審判外之陳述，雖不
    符前4條之規定，而經當事人於審判程序同意作為證據，法
    院審酌該言詞陳述或書面陳述作成時之情況，認為適當者，
    亦得為證據，刑事訴訟法第159條第1項、第159條之5第1項
    分別定有明文。本判決所引用被告吳清土以外之人於審判外
    之陳述，因檢察官及被告均表示同意有證據能力（見易卷第
    98頁），本院審酌前開證據資料作成時之情況，尚無違法不
    當及證明力明顯過低之瑕疵，亦認為以之作為證據應屬適當
    ，依刑事訴訟法第159條之5第1項規定，均有證據能力。
貳、實體部分
一、認定事實所憑之證據及理由
　　訊據被告固坦承於110年4月18日17時30分許，將系爭鵝隻關
    在其住處後方之雞舍內，惟矢口否認有何竊盜犯行，辯稱：
    我是在住處旁看到系爭鵝隻，看起來不是野生的，我看到牠
    們跟我養的鵝在裡面吃飼料，就將牠們都趕進我的雞舍，如
    果有人來找就會返還，我沒有要偷的意思，但隔天我就忘了
    有把系爭鵝隻關在雞舍裡面云云。經查：
　㈠證人即告訴人傅珍妮證稱：110年4月17日中午時，我將朋友
    送的系爭鵝隻帶到我的農場池塘旁放養，牠們當時約2個多
    月大、還不會飛，剛來到新環境都是在水池周圍生活，不會
    在農場裡亂走亂竄，也未曾自己走到農場大門處；翌日（18
    日）16時30分許，我離開農場要去找村裡的朋友，出門前鵝
    還在，我出門時將農場的金屬大門關上但沒有上鎖，正好遇
    到鄰居即被告回來，後來約17時40分許我回到農場，發現系
    爭鵝隻都不見了；同年月19日我從養鵝池塘開始依循地上的
    鵝屎尋找，發現沿著農場內小路至大門、再到對面被告住處
    大門內，都有鵝屎散落，這段距離約150公尺，是有一段距
    離，後來經其他鄰居告知被告住處後方有雞舍，我沿著路邊
    開車並往下探頭察看，因此在被告的雞舍發現系爭鵝隻等語
    （見警卷第6至7頁，易卷第83至86頁、第90頁、第92至94頁
    ）。並有高雄市政府警察局旗山分局扣押筆錄暨扣押物品目
    錄表及現場照片等件附卷可稽（見警卷第9至11頁、第15至1
    7頁）。且被告亦坦承於110年4月18日17時30分許，將系爭
    鵝隻關在其住處後方之雞舍內乙節（見警卷第3至4頁，審易
    卷第30至31頁，易卷第29頁）。可見系爭鵝隻係初到告訴人
    之農場，甫飼養1天後，在告訴人離開農場約1個小時左右之
    時間，系爭鵝隻已由被告關在其住處後方之雞舍內。
　㈡而佐以系爭鵝隻之鵝屎係散落於農場內養鵝池至農場大門之
    水泥路徑上、農場大門前、被告住處大門前方及大門內，有
    相關照片及告訴人繪製之位置圖在卷可佐（見警卷第17頁，
    易卷第39至47頁），然因系爭鵝隻初到新的生活環境，尚待
    適應周遭事物，短時間內應係以池塘周圍為主要活動空間，
    故證人證稱系爭鵝隻於當時尚未曾自行走到農場大門乙節，
    應與常情相符，是上開散落在各地點之鵝屎，應非系爭鵝隻
    原先經飼養1日期間到過各處所排放，而是於本案事發時，
    鵝隻離開農場所沿途留下者。
　㈢再觀諸各地點間之路線、距離及外觀環境，自告訴人農場內
    養鵝池至農場大門水泥路徑約100公尺，兩旁為雜草樹林，
    而農場大門為金屬製、高1.3公尺，自農場大門至對面被告
    住處大門約44公尺，從住處大門需經屋後鐵皮屋凌亂倉庫，
    開啟鐵捲門及鐵門後方得進入雞舍，若自農場大門沿道路至
    被告住處後方雞舍約50公尺，且雞舍與路面邊坡陡峭，道路
    路面與雞舍地面垂直落差約2.5公尺，道路下方之雞舍地面
    佈滿落葉、樹枝及雜物，雞舍周圍有鐵絲網等情，有高雄市
    政府警察局旗山分局111年2月14日高市警旗分偵字第110722
    02500號函暨員警職務報告、現場測量平面圖及現場照片附
    卷可參（見警卷第15頁至17頁，易卷第49至65頁），足見農
    場內養鵝池與被告住處之距離非短，且農場內約100公尺之
    水泥路徑兩旁為雜草樹林，系爭鵝隻初到新的生活環境，應
    係以池塘周圍為主要活動空間，至多在路徑兩旁雜草樹林中
    探索，在無外力介入下，顯無可能於1小時左右之時間內，
    逕自養鵝池沿農場內水泥小路自行走到農場大門處，再設法
    走出關上之農場大門進到被告住處大門內，此外，抵達被告
    住處後方雞舍之路線，或需穿越凌亂倉庫並開啟鐵捲門及鐵
    門、或需自道路躍下2.5公尺高之陡峭邊坡再繞過鐵絲網，
    均非6隻鵝隻可自行做到，是依各地點間之路線、距離、外
    觀環境，及證人前揭證述內容，堪認系爭鵝隻確係被告趁告
    訴人離開農場之短時間內，基於意圖為自己不法所有之竊盜
    犯意，進入該農場徒手竊取後，關進其住處後方之雞舍內無
    訛。
　㈣至被告辯稱：我是在住處旁看到系爭鵝隻，牠們跟我養的鵝
    在裡面吃飼料云云。然被告於本院審理中指出其發現系爭鵝
    隻之地點，係位在與道路路面垂直落差約2.5公尺之雞舍地
    面（見警卷第15頁被告當庭畫記處，易卷第101頁），而系
    爭鵝隻應無可能自道路躍下2.5公尺高之陡峭邊坡抵達該處
    ，已如前述，且該處佈滿落葉、樹枝及雜物，與雞舍之間尚
    有鐵絲網相隔，核與被告辯稱系爭鵝隻與其所飼養之鵝隻在
    吃飼料乙節，顯不相符，是被告所辯，自難憑採。
　㈤綜上所述，本案事證明確，被告所辯顯係臨訟卸責之詞，尚
    無足採，被告犯行堪以認定，應依法論科。
二、論罪科刑
　㈠核被告所為，係犯刑法第320條第1項之竊盜罪。
　㈡爰審酌被告不思以正當途徑獲取財物，竟竊取告訴人飼養之
    系爭鵝隻，造成他人財物損失，顯然欠缺尊重他人財產權之
    正確態度；且被告於犯後否認犯行，迄未與告訴人達成和解
    或賠償其損失；兼酌被告犯罪動機、目的、手段、所竊得鵝
    隻價值，且本案經警查獲後，系爭鵝隻已發還由告訴人領回
    ，有贓物認領保管單附卷可佐（見警卷第14頁），是本案犯
    行所生危害業已減低；又被告前無因犯罪經法院論罪科刑之
    紀錄，有臺灣高等法院被告前案紀錄表在卷可參（見易卷第
    107頁），素行良好；暨其到庭自陳國小畢業之智識程度，
    從事務農，收入不穩定，與小孩同住，家庭經濟狀況普通之
    經濟生活狀況（見易卷第101頁）等一切情狀，量處如主文
    所示之刑，並諭知如易科罰金之折算標準。
三、查被告本案犯罪所得即系爭鵝隻，業已實際合法發還告訴人
    ，已如前述，依刑法第38條之1第5項規定，自無庸於本案宣
    告沒收，附此敘明。
據上論斷，應依刑事訴訟法第284條之1、第299條第1項前段，判
決如主文。
本案經檢察官陳靜宜提起公訴，檢察官林世勛到庭執行職務。
中　　華　　民　　國　　111 　年　　5 　　月　　20　　日
                  刑事第二庭  法　官  李怡靜
以上正本證明與原本無異。
如不服本判決應於收受判決後 20 日內向本院提出上訴書狀，並
應敘述具體理由。其未敘述上訴理由者，應於上訴期間屆滿後20
 日內向本院補提理由書 (均須按他造當事人之人數附繕本)「切
勿逕送上級法院」。
中　　華　　民　　國　　111 　年　　5 　　月　　20　　日
                              書記官  楊芷心

附錄本案論罪科刑法條
刑法第320條
意圖為自己或第三人不法之所有，而竊取他人之動產者，為竊盜
罪，處五年以下有期徒刑、拘役或五十萬元以下罰金。
意圖為自己或第三人不法之利益，而竊佔他人之不動產者，依前
項之規定處斷。
前二項之未遂犯罰之。